【裁判字號】    98,聲,1399
【裁判日期】    981130
【裁判案由】    返還提存物
【裁判全文】
臺灣桃園地方法院民事裁定              98年度聲字第1399號
聲  請  人  中國信託商業銀行股份有限公司
法定代理人  甲○○○○
相  對  人  乙○○
            丙○○
            丁○○
            戊○○
上列當事人間聲請返還提存物事件，本院裁定如下：
    主  文
聲請駁回。
聲請程序費用由聲請人負擔。
    理  由
一、本件聲請人業依銀行法及金融機構合併法規定，於民國96年
    9 月8 日合併花蓮區中小企業銀行股份有限公司（下稱花蓮
    企銀），聲請人為合併後之存續公司，依法概括承受花蓮企
    銀之權利義務，有聲請人提出之行政院金融監督管理委員會
    96年7 月26日金管銀(六)字第09600285840 號函影本在卷可稽
    （見本院卷第13頁），是原屬花蓮企銀之權利義務，自應由
    聲請人繼續享有或負擔，合先敘明。
二、聲請意旨略以：聲請人（原花蓮企銀）因與相對人間撤銷所
    有權移轉登記聲請假處分事件，前依本院92年度全字第4387
    號假處分裁定，以本院92年度存字第2193號提存事件提存91
    年度甲類第8 期中央政府建設公債登錄債券面額新台幣80萬
    元之擔保後，聲請本院92年度執全字第1916號假處分執行相
    對人財產在案。茲因聲請人撤回上開假處分執行，並聲請本
    院限期通知受擔保利益人即相對人行使權利而未行使，爰聲
    請返還提存物等語。
三、按訴訟終結後，法院依供擔保人之聲請，通知受擔保利益人
    於一定期間內行使權利並向法院為行使權利之證明而未證明
    者，法院應依供擔保人之聲請，以裁定命返還其提存物，民
    事訴訟法第104 條第1 項第3 款後段定有明文。另依同法第
    106 條前段，前開規定，於其他依法令供訴訟上之擔保者準
    用之。又所謂訴訟終結，在因假處分所供擔保之情形，固應
    從廣義解釋，包括撤銷假處分裁定及執行程序終結在內。惟
    若假處分裁定依強制執行法第132 條第3 項規定，已不得再
    聲請執行者，則無再為撤銷之必要。
四、經查：
  (一)聲請人主張已依本院假處分裁定供擔保聲請假處分執行，嗣
    又聲請撤回上開假處分執行之事實，業據其提出本院92年度
    存字第2193號提存書、92年度全字第4387號假處分裁定、92
    年9 月17日桃院祺執92年執全金字第1916號囑託查封登記函
    及98年6 月24日桃院永92執全金字第1916號函等影本為證（
    見本院卷第4 頁至11頁），並經本院依職權調閱上開假處分
    裁定、擔保提存、假處分執行等卷證，查核屬實，核符上開
    法文所謂「訴訟終結」情形。
  (二)聲請人主張相對人即受擔保利益人於訴訟終結後經通知而未
    於法定期間（21日）內行使權利之事實，固據其提出本院98
    年7 月17日桃院永民倫98年度聲字第965 號（行使權利）函
    影本及報紙各1 件、相對人4 人之戶籍謄本為憑（見本院卷
    第12頁、第24至28頁），惟經本院依職權調閱上開通知行使
    權利卷證審查後，相對人丙○○之住所為桃園縣龍潭鄉○○
    ○街7 號（原住桃園縣龍潭鄉○○路336 巷78弄15號，98年
    5 月18日住址變更），有其戶籍謄本可稽（見本院卷第25頁
    ），而前開行使權利函則係於98年7 月28日送達聲請人所陳
    報非屬相對人丙○○住所之「桃園縣龍潭鄉336 巷78弄15號
    」並寄存於警察機關，有聲請狀、本院送達證書為憑（見上
    開通知行使權利卷第2 頁、第18頁），足見前揭行使權利函
    並未合法送達相對人丙○○，難認該相對人已受本院限期通
    知行使權利而未行使，依上說明，聲請人之聲請即與前揭規
    定不符，自不能准許，應予駁回。
五、依民事訴訟法第95條、第78條，裁定如主文。
中    華    民    國    98    年    11    月    30    日
                  民事第二庭  法  官  張金柱
如不服本裁定應於送達後10日內向本院提出抗告狀，並應繳納抗
告裁判費新台幣1,000 元。
以上正本證明與原本無異。
中    華    民    國    98    年    11    月    30    日
                              書記官  陳美宜


司法院資訊處製作；財團法人民間司法改革基金會備份。
